臺灣高等法院臺南分院刑事裁定
110年度毒抗字第283號
抗  告  人  甲○○



上列抗告人因違反毒品危害防制條例案件，不服臺灣臺南地方法
院中華民國110年3月16日裁定（110年度毒聲字第236號），提起
抗告，本院裁定如下：
    主  文
抗告駁回。
    理  由
一、原裁定意旨略以：抗告人即被告甲○○基於施用第二級毒品之
    犯意，於民國109年5月17日6時30分許，在臺南市○○區○○00○
    00號住處房間內，以將甲基安非他命置於玻璃球內燒烤吸食
    煙霧之方式，施用第二級毒品甲基安非他命一次。嗣經警於
    109年5月18日16時許，持搜索票前往上址執行搜索查獲，並
    經其同意採尿送驗後，在其尿液中檢出安非他命、甲基安非
    他命陽性反應之事實，業據被告於警詢、偵查中坦承不諱，
    並有採尿採證同意書、採集尿液姓名對照表、臺南市政府衛
    生局檢驗結果報告各一份在卷可憑，堪認被告施用第二級毒
    品甲基安非他命乙情屬實，爰依檢察官之聲請，裁定將被告
    送勒戒處所觀察、勒戒等語。
二、抗告意旨略以：抗告人施用毒品之日期係在109年7月15日修
    正後毒品危害防制條例生效之前，依最高法院99年度台上字
    第6037號、100年度台上字第1474號、100年度台非字第51、
    181號、104年度台非字第23號、109年度台非字第76、77號
    判決及104年度第二次刑事庭會議決議，本案無再次聲請觀
    察、勒戒之必要，應依法處刑判決，請撤銷原裁定等語。
三、按犯毒品危害防制條例第10條施用第一級、第二級毒品罪者
    ，檢察官應聲請法院裁定，或少年法院（地方法院少年法庭
    ）應先裁定，令被告或少年入勒戒處所觀察、勒戒，其期間
    不得逾2月。依前項規定為觀察、勒戒或強制戒治執行完畢
    釋放後，3年後再犯第10條之罪者，適用前2項之規定。毒品
    危害防制條例第20條第1項、第3項定有明文。本條例中華民
    國108年12月17日修正之條文施行前犯第10條之罪之案件，
    於修正施行後，依下列規定處理：偵查中之案件，由檢察
    官依修正後規定處理；審判中之案件，由法院或少年法院
    依修正後規定處理；依修正後規定應為不起訴處分或不付審
    理之裁定者，法院或少年法院應為免刑之判決或不付審理之
    裁定。修正後毒品危害防制條例第35之1條亦有明定。是依
    修正後該條例規定，觀察、勒戒或強制戒治執行完畢釋放後
    ，3年後再犯施用毒品罪者，應適用觀察、勒戒及強制戒治
    之規定，3年內再犯施用毒品罪者，則應依法追訴；就修正
    施行前犯施用毒品罪之偵查中案件，於修正施行後，檢察官
    應依修正後之規定處理，倘係3年後再犯之案件，即應聲請
    法院為觀察、勒戒或強制戒治之裁定。且犯毒品危害防制條
    例第10條之罪，祇要距最近一次犯該罪經觀察、勒戒或強制
    戒治執行完畢釋放後，已逾3年，即應令觀察、勒戒，不因
    其間是否因另犯該罪，經起訴、判刑或執行而受影響（最高
    法院109年度台上大字第3826號刑事裁定意旨參照）。是犯
    毒品危害防制條例第10條之罪者，不論係修正前後所為，無
    庸為新舊法比較，均應依新法規定處理。
四、經查：
  ㈠被告於上開時、地，施用第二級毒品甲基安非他命一次，嗣
    經採尿送驗，結果呈安非他命及甲基安非他命陽性反應之事
    實，業據被告自白在卷，並有採尿採證同意書、採集尿液姓
    名對照表、臺南市政府衛生局檢驗結果報告各一份在卷可憑
    ，被告施用第二級毒品之情，堪以認定。而被告前因施用毒
    品案件，經臺灣高雄地方法院裁定送勒戒處所觀察、勒戒後
    ，認無繼續施用毒品之傾向，於87年7月23日釋放，並經臺
    灣高雄地方檢察署檢察官以87年度偵字第15833號為不起訴
    處分，嗣後被告再度施用毒品，經同院再次裁定送勒戒處所
    觀察、勒戒後，認有繼續施用毒品之傾向，乃以88年度毒聲
    字第1715號裁定令入戒治處所施以強制戒治，至89年8月12
    日執行完畢，迄今未再經法院裁定送觀察、勒戒等情，有臺
    灣高等法院被告前案紀錄表附卷可參。從而，原審以被告有
    上揭施用毒品犯行，裁定送勒戒處所觀察、勒戒，其認事用
    法，並無不合。
  ㈡被告雖以前詞請求判處罪刑，惟依修正後毒品危害防制條例
    第35條之1規定，就修正施行前犯施用毒品罪之偵查中案件
    ，於修正施行後，檢察官應依修正後之規定處理，倘係3年
    後再犯之案件，即應聲請法院為觀察、勒戒或強制戒治之裁
    定，已如前述，是抗告人此部分之主張，尚屬無據。
  ㈢綜上所述，原審依檢察官之聲請裁定應將抗告人送勒戒處所
    施以觀察、勒戒，經核於法尚無不合。抗告意旨，請求撤銷
    原裁定，為無理由，應予駁回。
據上論斷，應依刑事訴訟法第412條，裁定如主文。
中　　華　　民　　國　　110 　年　　4 　　月　　19　　日
                  刑事第七庭    審判長法  官  吳勇輝
                                      法  官  吳錦佳
                                      法  官  周紹武
以上正本證明與原本無異。
不得再抗告。
　　　　　　　　　　　　　　　　　　　書記官　楊宗倫 
中　　華　　民　　國　　110 　年　　4 　　月　　19　　日